臺灣板橋地方法院刑事判決　　　　　　 100年度易字第2904號
公　訴　人　臺灣板橋地方法院檢察署檢察官
被　　　告　林瑞琪
上列被告因偽造文書案件，經檢察官提起公訴（100 年度偵字第
20191 號），被告於準備程序中，就被訴事實為有罪陳述，本院
告知其簡式審判程序之旨，聽取當事人意見後，裁定依簡式審判
程序審理，茲判決如下：
    主  文
林瑞琪犯行使偽造私文書罪，累犯，處有期徒刑肆月，如易科罰
金，以新臺幣壹仟元折算壹日，偽造之診斷證明書壹紙沒收。
    事實及理由
一、犯罪事實：林瑞琪前因妨害兵役案件，經臺北師管區司令部
    以86年度師審字第641 號判決判處有期徒刑4 月確定；因持
    有第二級毒品案件，經本院以87年度易字第4791號判決判處
    有期徒刑3 月確定；因違反麻醉藥品管理條例案件，經本院
    以87年度訴字第877 號判決判處有期徒刑5 年6 月確定；因
    竊盜案件，經本院以87年度訴字第943 號判決判處有期徒刑
    10月確定；因偽造文書案件，經臺灣臺北地方法院以87年度
    易字第1190號判決判處有期徒刑1 年6 月確定。前5 罪刑併
    經本院以90年度聲字第783 號裁定定應執行刑為有期徒刑6
    年8 月後，與末罪刑接續執行，於民國95年12月14日假釋出
    監，迄97年5 月30日縮刑期滿未經撤銷假釋，未執行之刑以
    執行論而執行完畢。詎仍不知悔改，為求暫緩觀察、勒戒之
    執行，竟基於行使偽造私文書之犯意，於99年2 月22日，在
    新北市○○區○○路68巷5 之1 號住處，將其以不詳方式取
    得之國防醫學院三軍總醫院附設民眾診療服務處診斷證明書
    作為底稿，抹去原記載之姓名、年齡、住址、應診日期、病
    名、醫師囑言、證明書開立日期等內容，重新填上個人資料
    、「99年2 月22日」之應診日期及證明書開立日期、「全身
    多處撕裂傷、頭部多處鈍傷」之病名、「於急診期間接受傷
    口縫合手術（共29針）、建議住院追蹤複查」之醫師囑言後
    ，彩色影印，創設出新的診斷證明書1 紙，提出向臺灣板橋
    地方法院檢察署檢察官行使，請求延後開庭，足生損害於臺
    灣板橋地方法院檢察署及國防醫學院三軍總醫院。嗣因臺灣
    板橋地方法院檢察署檢察官向國防醫學院三軍總醫院查無林
    瑞琪之就醫紀錄，始悉上情。
二、證據：
（一）被告林瑞琪於偵查及本院審理時之自白。
（二）被告於99年2 月22日具狀向臺灣板橋地方法院檢察署提出
      之「刑事申請延期審理狀」暨所附偽造之診斷證明書、國
      防醫學院三軍總醫院99年7 月8 日院三醫勤字第09900102
      99號函文。
三、按診斷證明書係病患就診或就醫，醫師就其診斷、治療病患
    之結果所出具的書面意見，而服務於公立醫院之醫師，從事
    之工作與服務於私立醫院之醫師相近，除合於刑法第10條第
    2 項第1 款後段所規定依法令從事於公共事務，具有法定職
    務權限者外，並不具公務員身分，是國防醫學院三軍總醫院
    醫師出具之診斷證明書，應屬私文書性質（最高法院98年度
    臺上字第6231號判決要旨參照）；被告將其以不詳方式取得
    之前開診斷證明書作為底稿，篡改各項資料後，彩色影印，
    使之成為己身就診之診斷證明書，非但本質已有變更（從甲
    到乙），且具有創設性（從無到有），自屬偽造，非變造（
    最高法院92年度臺上字第6838號判決要旨參照）。據此，核
    被告所為，係犯刑法第216 條、第210 條之行使偽造私文書
    罪。其偽造私文書後持以行使，偽造私文書之低度行為應為
    行使之高度行為所吸收，不另論罪。公訴意旨原認被告之行
    為係犯刑法第216 條、第212 條之行使偽造特種文書罪嫌，
    然被告偽造診斷證明書乃為證明身體傷病，以求暫緩觀察、
    勒戒之執行，與刑法第212 條規範之行為人係為謀生及一時
    便利之用的犯罪情節截然不同，如此認定，容有未洽，惟檢
    察官已當庭變更應適用之法條如上，本院無庸再予變更。又
    被告有如犯罪事實欄所載之前案紀錄，於97年5 月30日執行
    完畢等情，有臺灣高等法院被告前案紀錄表1 份在卷可稽，
    其於有期徒刑執行完畢5 年內，故意再犯本件有期徒刑以上
    之罪，為累犯，應依刑法第47條第1 項之規定加重其刑。被
    告所犯上述各罪，雖有中華民國96年罪犯減刑條例第2 條第
    2 項適用之可能，但因無論實際執行完畢之日期為該條例96
    年7 月16日施行後至97年5 月30日間之任何一日，被告本案
    犯行均構成累犯，故此疑義尚不影響累犯之認定，併予敘明
    。爰審酌被告犯罪之動機、目的、手段、素行非佳、智識程
    度、坦承犯行之犯後態度等一切情狀，量處如主文所示之刑
    ，並諭知易科罰金之折算標準。卷附偽造之診斷證明書1 紙
    ，為被告所有供犯罪所用之物，已認定如前，應依刑法第38
    條第1 項第2 款規定予以沒收。
據上論斷，應依刑事訴訟法第273 條之1 第1 項、第299 條第1
項前段、第310 條之2 、第454 條第2 項，刑法第216 條、第21
0 條、第47條第1 項、第41條第1 項前段、第38條第1 項第2 款
，判決如主文。
本案經檢察官彭聖斐到庭執行職務。
中    華    民    國   100    年    10    月    12    日
                刑事第十七庭    法  官  許炎灶
以上正本證明與原本無異。
如不服本判決應於收受判決後10日內向本院提出上訴書狀，並應
敘述具體理由；其未敘述上訴理由者，應於上訴期間屆滿後20日
內向本院補提理由書（均須按他造當事人之人數附繕本）「切勿
逕送上級法院」。
                                書記官  楊文祥
中    華    民    國   100    年    10    月    12    日
附錄本判決論罪科刑法條：刑法第216 條、第210 條。
中華民國刑法第216 條（行使偽造變造或登載不實之文書罪）
行使第210 條至第215 條之文書者，依偽造、變造文書或登載不
實事項或使登載不實事項之規定處斷。
中華民國刑法第210 條（偽造變造私文書罪）
偽造、變造私文書，足以生損害於公眾或他人者，處5 年以下有
期徒刑。